【裁判字號】    99,簡上,65
【裁判日期】    990909
【裁判案由】    傷害
【裁判全文】
臺灣新竹地方法院刑事判決              99年度簡上字第65號
上  訴  人
即  被  告  乙○○
            丙○○
上列上訴人等即被告等因傷害等案件，不服本院竹北簡易庭中華
民國99年3 月17日98年度竹北簡字第569 號第一審簡易判決（聲
請簡易判決處刑書案號：臺灣新竹地方法院檢察署98年度偵字第
7528號），提起上訴，本院管轄之第二審合議庭判決如下：
    主  文
上訴駁回。
丙○○緩刑貳年。
    事  實
一、乙○○、丙○○與「邱琮智」（音譯，未據起訴）之男子及
    其他真實姓名年籍不詳之人共約8 人，共同基於毀損之犯意
    聯絡及行為分擔、傷害他人身體之不確定故意之犯意聯絡及
    行為分擔，於98年8 月20日22時40分許，由乙○○與丙○○
    共同騎乘丙○○所有、車牌號碼661-DML 號重型機車，「邱
    琮智」與其他人分乘約4 至5 輛機車，一同前往位在新竹縣
    湖口鄉○○路○ 段298 號、由甲○○經營之「翊翎」檳榔攤
    ，乙○○、丙○○分持木棍、「邱琮智」持球棒、其他人分
    持球棒或木棍，敲擊甲○○所有之上開檳榔攤櫥窗玻璃、霓
    虹燈招牌及冰箱門把手等物致破裂損壞，足生損害於甲○○
    ，其中飛濺的櫥窗玻璃碎片擊中甲○○雙腿小腿部位，致甲○○受有撕裂傷（共4 公分長）。嗣經甲○○報警處理，始
    循線查獲上情。
二、案經甲○○訴由新竹縣政府警察局竹北分局報請臺灣新竹地
    方法院檢察署檢察官聲請簡易判決處刑。
    理  由
一、證據能力部分：
    按被告以外之人於審判外之言詞或書面陳述，除法律有規定
    者外，不得作為證據；又被告以外之人於審判外之陳述，雖
    不符合同法第159 條之1 至第159 條之4 之規定，但經當事
    人於審判程序同意作為證據，法院審酌該言詞陳述或書面陳
    述作成時之情況，認為適當者，亦得為證據。當事人、代理
    人或辯護人於法院調查證據時，知有第159 條第1 項不得為
    證據之情形，而未於言詞辯論終結前聲明異議者，視為有前
    項之同意，刑事訴訟法第159 條第1 項及第159 條之5 分別
    定有明文。經查，本判決下列所引用之各該被告以外之人於
    審判外之陳述（包含書面陳述），除公務員職務上製作之紀
    錄文書，並無顯不可信之情況，依刑事訴訟法第159 條之4
    第1 款規定，有證據能力外，其餘亦屬傳聞證據部分，檢察
    官、被告於本院準備程序中均表示沒有意見，且迄於言詞辯
    論終結前亦未聲明異議。本院審酌上開證據資料製作時之情
    況，尚無違法不當及證明力明顯過低之瑕疵，亦認為以之作
    為證據應屬適當，故揆諸前開規定，爰依刑事訴訟法第159
    條之5 規定，認前揭證據資料均有證據能力。
二、認定事實所憑之證據及認定之理由：
  (一)上訴人等即被告乙○○、丙○○、「邱琮智」（音譯，未據
    起訴）之男子及其他真實姓名年籍不詳之人共約8 人，於上
    開時、地毀損告訴人甲○○所有之檳榔攤櫥窗玻璃、霓虹燈
    招牌及冰箱門把手，其中飛濺的櫥窗玻璃碎片並擊中告訴人
    甲○○雙腿小腿部位，致告訴人甲○○受有撕裂傷（共4 公
    分長）等事實，業據上訴人即被告乙○○、丙○○於警詢、
    偵訊及本院準備程序、審理中坦承不諱，核與告訴人甲○○
    於警詢、偵查中指訴情節相符（見偵查卷第10頁至第12頁、
    第39頁至第40頁、第55頁至第56頁），且有東元綜合醫院診
    斷證明書1 紙、統一發票收據及估價單共3 紙、車牌號碼66
    1-DML 號重型機車車籍基本資料查詢表1 紙、監視器翻拍及
    現場照片6 張在卷可稽（見偵卷第15頁至第18頁、第23頁至
    第26頁、第20頁）。足徵上訴人即被告乙○○、丙○○之自
    白核與事實相符，應堪採信。
  (二)上訴人即被告乙○○、丙○○均自承係以挺「邱琮智」而持
    木棍動手敲擊告訴人甲○○所有之上開檳榔攤櫥窗玻璃、霓
    虹燈招牌及冰箱門把手，是其主觀上有毀損告訴人所有物之
    犯意，已可認定；另上訴人即被告乙○○、丙○○與「邱琮
    智」及其他真實姓名年籍不詳之人分持球棒、木棍敲擊檳榔
    攤櫥窗、霓虹燈招牌、冰箱門把手，其中櫥窗為玻璃製品，
    上訴人即被告乙○○、丙○○主觀上應可預見將擊損櫥窗之
    玻璃碎片飛濺易傷及他人，渠等卻猶仍犯之，是足認上訴人
    乙○○、丙○○已預見傷害他人之結果，而該結果並不違背
    其等本意，則上訴人即被告乙○○、丙○○主觀上有傷害他
    人之不確定故意，自無疑異。
  (三)綜上所述，本件事證明確，上訴人即被告乙○○、丙○○2
    人毀損器物及傷害犯行均堪以認定，均應依法論科。
三、論罪科刑：
    核上訴人即被告乙○○、丙○○所為，均係犯刑法第354 條
    毀損器物罪、第277 條第1 項傷害罪。上訴人即被告2 人與
    「邱琮智」之男子及其他真實姓名年籍不詳之人間，就前揭
    犯行，均有犯意聯絡及行為分擔，為共同正犯。又上訴人即
    被告2 人與真實姓名年籍不詳綽號「邱琮智」之男子及其他
    真實姓名年籍不詳之人所為，係以一行為同時觸犯毀損器物
    罪、傷害罪，為想像競合犯，應依刑法第55條規定，從重依
    傷害罪處斷。
四、原審適用刑事訴訟法第449 條第1 項前段、第3 項、第454
    條第2 項，刑法第28條、第277 條第1 項、第354 條、第55
    條、第41條第1 項前段，刑法施行法第1 條之1 第1 項、第
    2 項前段等規定，並審酌被告2 人之素行、分持木棍損壞告
    訴人物品等及犯罪手段、情節、告訴人所受傷害之程度、犯
    後態度尚稱良好及上訴人等於原審判決前均未能相互達成和
    解等一切情狀，各量處上訴人乙○○、丙○○有期徒刑3 月
    ，如易科罰金，均以新臺幣1,000 元折算1 日之折算標準；
    核其認事用法均無不合，量刑亦屬妥適，上訴人等空言指摘
    原審量刑不當，難認為有理由，均應予駁回。
四、末查，上訴人即被告丙○○前未因故意犯罪受有期徒刑以上
    刑之宣告，有臺灣高等法院被告前案紀錄表在卷足按（見本
    院卷第17頁），其因一時失慮致罹刑章，且業於99年5 月4
    日與告訴人甲○○以新臺幣60,000元（下同）達成和解，並
    已於99年5 月18日準備程序中當庭給付60,000元予告訴人等
    情，有和解筆錄、準備程序筆錄在卷可稽（見本院卷第27頁
    、第34頁背面），足認上訴人即被告丙○○經此次偵審程序
    ，已知所警惕，並有意彌補告訴人即被害人甲○○損失，信
    無再犯之虞，本院認其所受宣告之刑以暫不執行為適當，爰
    依刑法第74條第1 項第1 款之規定，並予宣告緩刑2 年，以
    勵自新。至被告乙○○雖亦於99年5 月4 日與告訴人以60,0
    00元達成和解，惟未依和解內容於99年5 月18日給付60,000
    元予告訴人甲○○，並於99年5 月18日本院行準備程序中稱
    ：因經濟有困難，須於99年6 月10日、7 月10日、8 月10日
    才能分別給付20,000元、20,000元、20,000元云云，惟經本
    院於99年6 月28日、99年8 月16日以公務電話聯繫被告乙○○，均稱尚未給付和解金與告訴人；且於99年8 月19日本院
    審理中復稱：無法給付告訴人和解金云云，有本院公務電話
    紀錄、審理筆錄在卷可參（見本院卷第34頁背面至第35頁、
    第36頁、第40頁、第41頁、第54頁），故無從認上訴人即被
    告乙○○經此論罪科刑之教訓有何知警惕而無再犯之虞，爰
    不為緩刑之諭知。
據上論斷，應依刑事訴訟法第455 條之1 第1 項、第3 項、第36
8 條，刑法第74條第1 項第1 款，判決如主文。
本案經檢察官陳宏兆到庭執行職務。
中    華    民    國    99    年    9     月    9     日
                  刑事第四庭  審判長法  官  黃美文
                                    法  官  邱玉汝
                                    法  官  朱美璘
以上正本證明與原本無異。
不得上訴。
中    華    民    國    99    年    9     月    9     日
                                    書記官  楊嘉惠
附錄本案論罪科刑法條：
刑法第277條：
傷害人之身體或健康者，處三年以下有期徒刑、拘役或一千元以
下罰金。
犯前項之罪因而致人於死者，處無期徒刑或七年以上有期徒刑；
致重傷者，處三年以上十年以下有期徒刑。
刑法第354條：
毀棄、損壞前二條以外之他人之物或致令不堪用，足以生損害於
公眾或他人者，處二年以下有期徒刑、拘役或五百元以下罰金。

司法院資訊處製作；財團法人民間司法改革基金會備份。
